臺灣臺北地方法院刑事判決
111年度審訴字第1772號
公  訴  人  臺灣臺北地方檢察署檢察官
被      告  王宇丞




上列被告因詐欺等案件，經檢察官提起公訴（111年度偵字第191
35號），嗣被告於本院準備程序中就被訴事實為有罪之陳述，本
院告以簡式審判程序之旨，並聽取當事人之意見後，經本院合議
庭裁定改依簡式審判程序審理，判決如下：
    主      文
王宇丞犯三人以上共同詐欺取財罪，處有期徒刑壹年貳月。又犯
三人以上共同詐欺取財罪，處有期徒刑壹年參月。應執行有期徒
刑壹年肆月。
未扣案之犯罪所得新臺幣壹仟肆佰元沒收，於全部或一部不能沒
收或不宜執行沒收時，追徵其價額。
    事實及理由
一、按除被告所犯為死刑、無期徒刑、最輕本刑為3年以上有期
    徒刑之罪、或高等法院管轄第一審案件者外，於審判期日前
    之程序進行中，被告先就被訴事實為有罪之陳述時，審判長
    得告知被告簡式審判程序之旨，並聽取當事人、代理人、辯
    護人及輔佐人之意見後，裁定進行簡式審判程序，刑事訴訟
    法第273條之1第1項定有明文。經查，本案被告王宇丞被訴
    詐欺等案件，被告於本院準備程序時就被訴事實為有罪之陳
    述，經本院告知被告簡式審判程序之旨，並聽取檢察官及被
    告之意見後，裁定依刑事訴訟法第273條之1第1項之規定，
    改依簡式審判程序進行審判，是本案之證據調查，依刑事訴
    訟法第273條之2規定，不受同法第159條第1項、第161條之2
    、第161條之3、第163條之1及第164條至第170條規定之限制
    ，合先敘明。
二、本案犯罪事實及證據，除犯罪事實欄關於「具有持續性、牟
    利性之有結構性組織詐欺集團」之記載應予刪除；證據部分
    補充「被告王宇丞於本院準備程序及審理中之自白」外，餘
    均引用臺灣臺北地方檢察署檢察官起訴書（如附件）之記載
    。
三、論罪科刑：
　㈠按刑法上所謂共同實施，並非以參與全部犯罪行為為必要，
    其分擔實施一部分行為者，屬共同正犯；又共同實施犯罪行
    為之人，在合同意思範圍以內，各自分擔犯罪行為之一部，
    相互利用他人之行為，達其犯罪之目的者，即應對於全部所
    發生之結果負責（最高法院28年上字第3110號、46年台上字
    第1304號判例意旨均足資參照）。查被告於本案雖未直接以
    撥打電話等方式對各該被害人為詐騙行為，然被告所參與之
    上開詐欺集團，係以多人分工方式從事不法詐騙，包括集團
    首腦、撥打電話施詐之機房人員等，成員已達3人以上，被
    告負責載送該詐欺集團成員前往收取不法款項之工作，使該
    集團其他成年成員得以順利完成詐欺取財之行為，確係基於
    自己犯罪之意思參與前揭詐欺集團之分工，是被告就本案所
    為，顯與TELEGRAM通訊軟體暱稱「Nick」及其所屬詐欺集團
    成年成員間，在合同意思範圍內，各自參與行為之部分分工
    ，並與其他參與者相互利用彼此之行為，而實行本案犯行，
    依上說明，被告自應就本案犯罪結果均負共同正犯之刑責。
　㈡核被告本案所為，均係犯刑法第339條之4第1項第2款之三人
    以上共同詐欺取財罪、違反洗錢防制法第2條第1、2款而犯
    同法第14條第1項之一般洗錢罪。被告一行為同時觸犯上開
    罪名，均為想像競合犯，悉應依刑法第55條之規定，從重論
    以刑法第339條之4第1項第2款之三人以上共同犯詐欺取財罪
    。
　㈢關於詐欺取財罪、洗錢罪罪數之計算，原則上應依被害人人
    數為斷（最高法院108年度台上字第274號、110年度台上字
    第1812號判決意旨參照）。易言之，對不同被害人所犯之詐
    欺取財、洗錢等行為，受侵害之財產監督權既歸屬各自之權
    利主體，且犯罪時、空亦有差距，是就被害人楊○霈、甲○○
    部分，應予分論併罰。
　㈣被告就本案所為犯行，與TELEGRAM通訊軟體暱稱「Nick」及
    其所屬詐欺集團成年成員間，有犯意聯絡及行為分擔，已如
    前述，均應論以共同正犯。
　㈤按犯洗錢防制法第14條、15條之罪，在偵查或審判中自白者
    ，減輕其刑，洗錢防制法第16條第2項定有明文。查被告就
    本案所犯洗錢防制法第14條第1項一般洗錢罪部分，於偵查
    中及本院準備程序、審理期日均自白犯行，應就其所犯一般
    洗錢罪，依上開規定減輕其刑，然被告所為本案犯行，因依
    刑法第55條想像競合犯之規定，而論以較重之刑法第339條
    之4第1項第2款之加重詐欺取財罪，參酌最高法院108年度台
    上字第4405、4408號判決意旨，被告就其所犯洗錢防制法第
    14條第1項一般洗錢罪自白犯行，核與該法第16條第2項規定
    相符，應於量刑時合併評價，併此說明。
　㈥爰以行為人之責任為基礎，審酌被告正值青壯，不思循正當
    途徑獲取財物，竟為貪圖輕易獲得金錢，參與詐欺集團之犯
    罪，妨害社會正常交易秩序，所為誠屬不該，惟念及被告終
    能坦承犯行之犯後態度，且合於洗錢防制法第16條第2項減
    刑之要件，復考量被告於本案所參與程度為提領包裹之工作
    ，而非詐騙案件之出謀策劃者，兼衡被告自陳國中肄業之智
    識程度、入監執行前在碼頭從事裝卸工作、每月收入約新臺
    幣（下同）3萬元、須扶養老婆及1名2歲之子女之家庭生活
    經濟狀況（見本院111年度審訴字第1772號卷第62頁）暨其
    犯罪動機、目的、手段等一切情狀，分別量處如主文所示之
    刑，並定其應執行刑如主文所示，以資懲儆。
四、沒收部分：
　㈠按犯罪所得，屬於犯罪行為人者，沒收之；前2項之沒收，於
    全部或一部不能沒收或不宜執行沒收時，追徵其價額；刑法
    第38條之1第1項前段、第3項分別定有明文。
　㈡被告於偵訊時供稱：其領取1個包裹可以獲得1,400元之報酬
    等語（見偵卷第151頁），是被告本案領取1個包裹之犯罪所
    得為1,400元乙節，堪可認定，此部分未據扣案，應依前揭
    規定宣告沒收，於全部或一部不能沒收或不宜執行沒收時，
    追徵其價額。
　㈢至扣案之衣服1件、帽子1頂、側背包1個等物（見偵卷第21頁
    ），雖為被告所有，且係其供為本案犯行所用，然該等衣物
    實屬被告個人日常之穿著，背包則係一般人外出便於攜帶物
    品所用，並非被告特地為本案犯行而刻意變裝，難認該扣案
    衣物及背包與本案有何實質關連，當毋庸宣告沒收，併此敘
    明。
五、不另為無罪諭知部分：
　㈠公訴意旨另以：被告就本案所為，亦涉犯組織犯罪防制條例
    第3條第1項後段之參與犯罪組織罪嫌等語。
　㈡按犯罪事實應依證據認定之，無證據不得認定其犯罪事實；
    不能證明被告犯罪者，應諭知無罪之判決，刑事訴訟法第15
    4條第2項、第301條第1項分別定有明文。
　㈢依卷附相關證據資料，僅足認被告於本案中係擔任領取包裹
    之工作，對於該詐欺集團內部之成員共有幾人、就本案加重
    詐欺取財犯行之分工細節等均無所悉，且被告於偵訊中供稱
    ：其不知群組內其他人之真實姓名，也沒有其他聯絡方式等
    語，依此而觀，被告當無從知悉該詐欺集團內部運作及分工
    等情，是本院難以認定被告知悉TELEGRAM通訊軟體暱稱「Ni
    ck」之人確有籌組具持續性或牟利性之犯罪組織暨該組織之
    運作模式，無從逕認被告有涉犯組織犯罪防制條例第3條第1
    項後段之參與犯罪組織罪嫌，本應為無罪之諭知，惟此部分
    若成立犯罪，則與該有罪部分為想像競合犯之一罪關係，爰
    不另為無罪諭知，併予敘明。
六、據上論斷，應依刑事訴訟法第273條之1第1項前段、第284條
    之1、第299條第1項前段、第310條之2、第454條第2項，判
    決如主文。
本案經檢察官牟芮君提起公訴，檢察官黃思源到庭執行職務。
中　　華　　民　　國　　111 　年　　10　　月　　20　　日
　　　　　　　　　刑事第二十一庭法　官　劉俊源
上正本證明與原本無異。
如不服本判決，應於收受送達後20日內向本院提出上訴書狀，並
應敘述具體理由；其未敘述上訴理由者，應於上訴期間屆滿後20
日內向本院補提理由書狀（附繕本），「切勿逕送上級法院」。
因疫情而遲誤不變期間，得具狀向法院聲請回復原狀。
　　　　　　　　　　　　　　　　書記官　潘美靜
中　　華　　民　　國　　111 　年　　10　　月　　20　　日
附錄本案論罪科刑法條全文如下：
中華民國刑法第339條之4：
犯第339條詐欺罪而有下列情形之一者，處1年以上7年以下有期
徒刑，得併科1百萬元以下罰金：
一、冒用政府機關或公務員名義犯之。
二、三人以上共同犯之。
三、以廣播電視、電子通訊、網際網路或其他媒體等傳播工具，
    對公眾散布而犯之。
前項之未遂犯罰之。

洗錢防制法第2條：
本法所稱洗錢，指下列行為：
一、意圖掩飾或隱匿特定犯罪所得來源，或使他人逃避刑事追訴
    ，而移轉或變更特定犯罪所得。
二、掩飾或隱匿特定犯罪所得之本質、來源、去向、所在、所有
    權、處分權或其他權益者。
三、收受、持有或使用他人之特定犯罪所得。
　　
洗錢防制法第14條：
有第二條各款所列洗錢行為者，處7年以下有期徒刑，併科新臺
幣5百萬元以下罰金。
前項之未遂犯罰之。
前二項情形，不得科以超過其特定犯罪所定最重本刑之刑。

附件：
臺灣臺北地方檢察署檢察官起訴書
                                    111年度偵字第19135號
　　被　　　告　王宇丞　男　26歲（民國00年00月00日生）
　　　　　　　　　　　　住基隆市○○區○○里○○路00巷00
　　　　　　　　　　　　號
　　　　　　　　　　　　居基隆市○○區○○路00號4樓
　　　　　　　　　　　　國民身分證統一編號：Z000000000號
上列被告因詐欺等案件，業經偵查終結，認應提起公訴，茲將犯
罪事實及證據並所犯法條分敘如下：
　　　　　　犯罪事實
一、王宇丞（通訊軟體Telegram暱稱「Budweiser」）於民國111
    年5月14日起，透過Telegram「偏門」、「金流」等群組尋
    覓工作，基於參與組織之犯意，加入真實姓名年籍不詳、Tel
    egram暱稱「羅蜜歐」、「紅牛」、「IL」、「史迪奇」、
    「Nick」及其餘真實姓名年籍不詳之人等所組成之3人以上，
    以實施詐術為手段之罪，具有持續性、牟利性之有結構性組
    織詐欺集團（下稱本案詐欺集團，群組名稱「0168」），擔
    任取簿手以職，其等共同意圖為自己不法之所有，基於三人
    以上犯詐欺取財及洗錢等犯意，先由真實姓名年籍不詳之人於
    111年5月19日前某時許，在不詳地點連接網際網路，在不詳
    平臺上刊登借貸廣告，適少年楊○霈見該廣告遂主動聯繫，
    復有通訊軟體LINE暱稱「何專員」之人與少年楊○霈聯繫，
    並向少年楊○霈佯稱須提供個人基本資料、身分證正、反面
    、銀行帳號及金融卡密碼以辦理審核等情，致少年楊○霈陷
    於錯誤，依照指示提供其個人資料，並於111年5月22日晚間
    7時16分許，將其名下新光銀行帳號(000)0000000000000號
    帳戶（下稱上開帳戶）提款卡放置在臺北市○○區○○○路0號臺
    北車站M3出口旁置物櫃（第305櫃），嗣由王宇丞依「羅蜜
    歐」之指示，於111年5月23日晚間6時37分許，到上址將上
    開帳戶提款卡取走，後將上開帳戶提款卡拿到臺北市○○區○○
    街00號峨嵋立體停車場置物櫃放置。嗣本案詐欺集團取得上
    開帳戶提款卡及密碼後，另由本案詐欺集團成員於111年5月
    24日下午5時32分許，致電予甲○○，佯稱係電商業者客服人
    員，因將甲○○個人資料誤植，須甲○○協助解除錯誤設定等情
    ，致甲○○陷於錯誤，於111年5月24日晚間6時31分匯款新臺
    幣（下同）9萬9,981元至上開帳戶內。嗣少年楊○霈、甲○○
    驚覺受騙報警處理，經警循線查悉上情。
二、案經少年楊○霈訴由臺北市政府警察局中正第一分局報告偵
    辦。
　　　　　　證據並所犯法條
一、證據清單及待證事實
編號 證據名稱 待證事實 1 被告王宇丞於警詢及偵查中之供述 坦承： ⑴其有透過Telegram「偏門」、「金流」群組找到本案詐欺集團提供之取簿手工作。其於111年5月14日開始加入本案詐欺集團負責領取提款卡包裹。本案詐欺集團係用Telegram群組相互聯繫，群組暱稱係「0168」，其暱稱係「Budweiser」主要係由Telegram暱稱「羅蜜歐」之人在負責指揮，老闆係「史迪奇」。其報酬係每件包裹1,400元，迄今共領得4萬6,000元報酬，均係「羅蜜歐」以無摺存款方式交付給其。 ⑵其工作內容就是負責領裝有提款卡之包裹，領得包裹後會交給「羅蜜歐」派來的人，地點由「羅蜜歐」指定，通常在公園廁所內，或直接放置在捷運站、火車站置物櫃中。其另外有介紹「努力」加入本案詐欺集團，其係透過網路上招募，其並負責監控該等人。 ⑶其知悉其所領取之包裹內係提款卡等情不諱。 2 告訴人少年楊○霈於警詢中之陳述 告訴人少年楊○霈因遭本案詐欺集團施以詐術而將上開帳戶提款卡放置在臺北車站M3出口處附近之置物櫃內，並將上開帳戶密碼交給本案詐欺集團使用等事實。 3 被害人甲○○於警詢中之陳述 被害人甲○○遭本案詐欺集團施以詐術，因陷於錯誤而匯款至上開帳戶內之事實。 4 ⑴告訴人少年楊○霈與詐欺集團成員LINE對話紀錄擷圖1份、帳戶免責聲明書翻拍照片1張、置物櫃明細翻拍照片1張 ⑵手機網路轉帳交易結果擷圖2張、被害人甲○○帳戶歷史交易明細翻拍照片1張、詐欺集團成員來電紀錄擷圖2張 ⑶自願受搜索同意書、臺北市政府警察局中正第一分局忠孝西路派出所搜索、扣押筆錄、扣押物品目錄表各1份、被告扣案行動電話Telegram群組對話紀錄擷圖1份、臺北車站M3置物櫃現場及附近道路、峨嵋立體停車場現場監視器錄影畫面擷圖共12張、被告扣案行動電話聯絡人資料擷圖1份、被告與「蘇新富」對話紀錄擷圖1份、 ⑴告訴人少年楊○霈因遭本案詐欺集團施以詐術而將上開帳戶提款卡放置在臺北車站M3出口處附近之置物櫃內，並將上開帳戶密碼交給本案詐欺集團使用等事實。 ⑵被害人甲○○遭本案詐欺集團施以詐術，因陷於錯誤而匯款至上開帳戶內之事實。 ⑶被告加入本案詐欺集團擔任取簿手，於111年5月23日晚間6時37分許到臺北車站M3出口處附近之置物櫃將上開帳戶提款卡取走並拿到峨嵋立體停車場交給本案詐欺集團其餘成員之事實。 
二、按組織犯罪防制條例於106年4月19日修正公布，並自同年4月21
    日起生效施行，該條例第2條第1項修正為「本條例所稱犯罪組
    織，指3人以上，以實施強暴、脅迫、詐欺、恐嚇為手段或最
    重本刑逾5年有期徒刑之罪，所組成具有持續性及牟利性之有
    結構性組織」；107年1月3日再將該條項修正為「具有持續性
    『或』牟利性之有結構性組織」。而組織犯罪防制條例係藉由防
    制組織型態之犯罪活動為手段，以達成維護社會秩序、保障
    人民權益之目的，乃於該條例第3條第1項前段與後段，分別對
    於「發起、主持、操縱、指揮」及「參與」犯罪組織者，依
    其情節不同而為處遇，行為人雖有其中一行為（如參與），不問
    其有否實施各該手段（如詐欺）之罪，均成立本罪。然在未
    經自首或有其他積極事實，足以證明其確已脫離或解散該組
    織之前，其違法行為，仍繼續存在，即為行為之繼續，而屬單
    純一罪，至行為終了時，仍論為一罪。又刑法上一行為而觸犯數
    罪名之想像競合犯存在之目的，在於避免對於同一不法要素
    予以過度評價。自然意義之數行為，得否評價為法律概念之一行為
    ，應就客觀構成要件行為之重合情形、主觀意思活動之內容
    、所侵害之法益與行為間之關連性等要素，視個案情節依社會
    通念加以判斷。刑法刪除牽連犯之規定後，原認屬方法目的或
    原因結果，得評價為牽連犯之二犯罪行為間，如具有局部之同
    一性，或其行為著手實行階段可認為同一者，得認與一行為觸
    犯數罪名之要件相侔，依想像競合犯論擬。倘其實行之二行為，
    無局部之重疊，行為著手實行階段亦有明顯區隔，依社會通念
    難認屬同一行為者，應予分論併罰。因而，行為人以一參與詐欺
    犯罪組織，並分工加重詐欺行為，同時觸犯參與犯罪組織罪及
    加重詐欺取財罪，雖其參與犯罪組織之時、地與加重詐欺取
    財之時、地，在自然意義上非完全一致，然二者仍有部分合
    致，且犯罪目的單一，依一般社會通念，認應評價為一罪方
    符合刑罰公平原則，應屬想像競合犯，如予數罪併罰，反有
    過度評價之疑，實與人民法律感情不相契合；又加重詐欺罪係侵
    害個人財產法益之犯罪，其罪數計算，以被害人數、被害次數之
    多寡，決定其犯罪之罪數；核與參與犯罪組織罪之侵害社會法
    益，因應以行為人所侵害之社會全體利益為準據，認定係成立一
    個犯罪行為，有所不同。是以倘若行為人於參與犯罪組織之繼續
    中，先後加重詐欺數人財物，因行為人僅為一參與組織行為，侵
    害一社會法益，應僅就首次犯行論以參與犯罪組織罪及加重詐欺
    罪之想像競合犯，而其後之犯行，乃為其參與組織之繼續行為
    ，為避免重複評價，當無從將一參與犯罪組織行為割裂再另論一
    參與犯罪組織罪，而與其後所犯加重詐欺罪從一重論處之餘地
    （最高法院107年度台上字第1066號判決意旨參照）。次按洗錢
    防制法於105年12月28日公布修正，並於公布後6個月施行。修
    正後之洗錢防制法認對於洗錢行為之處罰，其規範方式應包
    含洗錢行為之處置、分層化及整合等各階段，然原洗錢防制
    法係區分「自己洗錢」與「為他人洗錢」之規範模式，僅針
    對洗錢態樣、種類規範、處罰，未能完整包含處置、分層化
    及整合等各階段行為。為澈底打擊洗錢犯罪，因而將洗錢防
    制法第2條修正為「本法所稱洗錢，指下列行為：一意圖掩飾
    或隱匿特定犯罪所得來源，或使他人逃避刑事追訴，而移轉或
    變更特定犯罪所得。二掩飾或隱匿特定犯罪所得之本質、來源
    、去向、所在、所有權、處分權或其他權益者。三收受、持
    有或使用他人之特定犯罪所得。」，另對上開洗錢行為之處
    罰則規定於修正後洗錢防制法第14條，藉以防制洗錢，打擊
    犯罪，健全防制洗錢體系，穩定金融秩序，促進金流之透明，
    足見上開洗錢防制法修正後，係將修正前所規範之洗錢行為予
    以擴張，且不沿用修正前區分為自己或為他人洗錢之概念區分
    ，而完整包含特定犯罪所得之處置、分層化及整合等各階段
    足以對於特定犯罪追查或犯罪所得查扣造成妨害之行為均屬
    之。另過去實務認為，行為人對犯特定犯罪所得之財物或利益
    作直接使用或消費之處分行為，或僅將自己犯罪所得財物交
    予其他共同正犯，祇屬犯罪後處分贓物之行為，非本條例所規
    範之洗錢行為，惟依新法規定，倘行為人意圖掩飾或隱匿特定
    犯罪所得來源，而將特定犯罪所得直接消費處分，甚或交予
    其他共同正犯予以隱匿，而由共同正犯以虛假交易外觀掩飾不
    法金流移動，即難認僅單純犯罪後處分贓物之行為，應仍構成
    新法第2 條第1或2款之洗錢行為（最高法院108年度台上字第25
    00號判決意旨參照）。查本案被告王宇丞加入本案詐欺集團
    後，擔任取簿手，另由本案詐欺集團以犯罪事實欄所述之方
    式取得告訴人少年楊○霈帳戶作為犯罪工具，再以如犯罪事
    實欄所述之手法向被害人甲○○詐取財物，致被害人甲○○將款
    項匯入上開帳戶內，以製造金流斷點，揆諸前開判決意旨，核
    被告所為，係違反組織犯罪防制條例第3條第1項之參與犯罪組
    織、犯刑法第339條之4第1項第2款之3人以上共同犯詐欺取
    財，違反洗錢防制法第2條第1款、第2款規定，應依同法第1
    4條第1項處罰之洗錢等罪嫌。又被告與Telegram暱稱「羅蜜
    歐」、「紅牛」、「IL」、「史迪奇」、「Nick」及其餘真
    實姓名年籍不詳之本案詐欺集團成員等，有犯意聯絡與行為分擔
    ，請依刑法第28條之規定，論以共同正犯。次查被告及本案
    詐欺集團之目的既為施用詐術致告訴人陷於錯誤而交付財物
    ，則被告與「羅蜜歐」、「紅牛」、「IL」、「史迪奇」、
    「Nick」及其餘真實姓名年籍不詳之本案詐欺集團成員分別所
    為之上開犯行，在自然意義上雖非完全一致，然仍有部分重
    疊，且犯罪目的單一，依一般社會通念，認應評價為一行為方
    符合刑罰公平原則，如予數罪併罰，反有過度處罰之疑，與人
    民法律感情亦未契合，是於牽連犯廢除後，適度擴張一行為概念，
    認此情形為一行為觸犯數罪名之想像競合犯，方屬適當。故被
    告係以一行為同時觸犯詐欺取財、洗錢及參與組織等罪，請依
    刑法第55條之規定，從一重論以三人以上共同為之加重詐欺
    取財罪嫌。又查本案被害人為複數，本案詐欺集團所為數次
    詐欺犯行，犯意個別，行為互殊，應分論併罰之。至犯罪所
    得部分，雖未據扣案，然係本案詐欺集團直接因本案而獲得
    之財產利益，亦應列屬被告之犯罪所得，倘於裁判前未能實際
    合法發還被害人，請依同法第38條之1第1項前段規定，宣告
    沒收，如於全部或一部不能沒收或不宜執行沒收時，請依同條
    第3項規定追徵其價額。
三、依刑事訴訟法第251條第1項提起公訴。
　此　致
臺灣臺北地方法院
中　　華　　民　　國　 111　　年　　6 　　月　　27　　日
　　　　　　　　　　　　　　　檢　察　官  牟芮君
本件正本證明與原本無異
中　　華　　民　　國　 111　　年　　7 　　月　　21　　日
　　　　　　　　　　　        書　記　官  簡嘉運
附錄本案所犯法條
組織犯罪防制條例第3條
發起、主持、操縱或指揮犯罪組織者，處 3 年以上 10 年以下
有期徒刑，得併科新臺幣 1 億元以下罰金；參與者，處 6 月以
上 5 年以下有期徒刑，得併科新臺幣 1 千萬元以下罰金。但參
與情節輕微者，得減輕或免除其刑。
具公務員或經選舉產生之公職人員之身分，犯前項之罪者，加重
其刑至二分之一。
犯第 1 項之罪者，應於刑之執行前，令入勞動場所，強制工作
，其期間為 3 年。
前項之強制工作，準用刑法第 90 條第 2 項但書、第 3 項及第
98 條第 2 項、第 3 項規定。
以言語、舉動、文字或其他方法，明示或暗示其為犯罪組織之成
員，或與犯罪組織或其成員有關聯，而要求他人為下列行為之一
者，處 3 年以下有期徒刑，得併科新臺幣 3 百萬元以下罰金：
一、出售財產、商業組織之出資或股份或放棄經營權。
二、配合辦理都市更新重建之處理程序。
三、購買商品或支付勞務報酬。
四、履行債務或接受債務協商之內容。
前項犯罪組織，不以現存者為必要。
以第 5 項之行為，使人行無義務之事或妨害其行使權利者，亦
同。
第 5 項、第 7 項之未遂犯罰之。
中華民國刑法第339條之4
犯第 339 條詐欺罪而有下列情形之一者，處 1 年以上 7 年以
下有期徒刑，得併科 1 百萬元以下罰金：
一、冒用政府機關或公務員名義犯之。
二、三人以上共同犯之。
三、以廣播電視、電子通訊、網際網路或其他媒體等傳播工具，
    對公眾散布而犯之。
前項之未遂犯罰之。
洗錢防制法第2條
本法所稱洗錢，指下列行為：
一、意圖掩飾或隱匿特定犯罪所得來源，或使他人逃避刑事追訴
    ，而移轉或變更特定犯罪所得。
二、掩飾或隱匿特定犯罪所得之本質、來源、去向、所在、所有
    權、處分權或其他權益者。
三、收受、持有或使用他人之特定犯罪所得。
洗錢防制法第14條
有第二條各款所列洗錢行為者，處 7 年以下有期徒刑，併科新
臺幣 5 百萬元以下罰金。
前項之未遂犯罰之。
前二項情形，不得科以超過其特定犯罪所定最重本刑之刑。